---
title: "M2 IGAST"
author: "Florian Bayer"
output:
  xaringan::moon_reader:
    lib_dir: assets
    chakra: assets/libs/remark-latest.min.js
    css: [
    "./assets/css/theme_flo.css",
    "./assets/css/mtheme.css",
    "./assets/css/fonts_mtheme.css",
    "./assets/css/animate.css",
    "./assets/css/tools.css",
    "https://cdnjs.cloudflare.com/ajax/libs/font-awesome/6.6.0/css/all.min.css"]
    nature:
      highlightStyle: github
      highlightLines: true
      countIncrementalSlides: false
    seal: false

---
```{r setup, global_options,include=FALSE}
knitr::opts_chunk$set(
  dpi = 200,
  strip.white = T,
  message = FALSE,
  comment = NA,
  echo = FALSE,
  warning = FALSE,
  eval = TRUE
  
)
```

```{r include=FALSE}
source('./assets/functions.R')

requiredPackages = c('knitr','png','grid','gridExtra',"dotenv")

PackageFacile(requiredPackages)

load_dot_env(".env")
annee = Sys.getenv("annee")

```



class: center, middle, inverse, title-slide, animated, fadeIn
# Cartographie M2 IGAST `r annee`
# TD Sémiologie graphique et discrétisation<br /> <br />
### Florian Bayer

<div class="my-footer"><span>ENSG - M2 IGAST `r annee` : cartographie - Florian Bayer</span></div> 


---
class: inverse, center, middle, animated, fadeIn  
# TD 1 la sémiologie graphique

<div class="my-footer-title "></div> 

---
class: animated, fadeIn
## Objectifs du TD 1

- Comprendre les différents types de données : quantitatives (stock, taux), qualitatives (nominales, ordinales).
- Apprendre à choisir les variables visuelles adaptées : couleur, taille, valeur, forme, texture, orientation, grain.
- Mettre en pratique les principes de la sémiologie graphique pour créer des cartes thématiques efficaces et informatives.
- Mettre en page une carte.

<div class="my-footer"><span>ENSG - M2 IGAST `r annee` : cartographie - Florian Bayer</span></div> 

---
class: animated, fadeIn
## Données du TD

Pour ce TD, nous utiliserons un jeu de données départemental 2024 de l'IGN :

Superficie en hectares :
- du département (*Surface*)
- sans couvert forestier (*sans couvert*)
- des forêts (*Surface foret*) dont : feuillus (*feuillus*), conifères (*conifères*) et mixte (*mixte*)

Pourcentage : 
- de feuillus (*p_feuillus*)
- de conifères (*p_conifere*)
  
Le fichier geojson contenant les données est disponible ici : 

[DEP_FORET_3857.geojson](https://github.com/fbxyz/ENSG_IGAST/blob/master/data/DEP_FORET_3857.geojson )


---
class: animated, fadeIn
## Consigne

Dans le cadre d'un groupe de travail du ministère rassemblant des professionnels des métiers de la forêt, vous êtes chargé de produire une carte.

Cette carte illustrera la répartition des forêts et des feuillus dans le rapport. Elle sera imprimée dans un rapport sur l'état des forêts en France métropolitaine. 

- Elle devra montrer à la fois **la surface des forêts** dans chaque département et la **part des feuillus**. 
- Vous pouvez utiliser les outils que vous préférez pour produire vos cartes (Magrit, Qgis, autre).
- Soignez la mise en page et justifiez vos choix de variables visuelles.
- Pour la discrétisation, vous utiliserez la méthode de Jenks en 5 classes en attendant le cours sur la discrétisation.

---
class: inverse, center, middle, animated, fadeIn  
# TD 2 la discrétisation

<div class="my-footer-title "></div> 

---
class: animated, fadeIn
## Discrétisation : le choix cornélien !

Objectif : comprendre l’impact des différentes méthodes de discrétisation sur la représentation cartographique et le message transmis.

Toujours dans le cadre du groupe de travail, vous devez comparer la part des conifères et des feuillus dans les forêts françaises.

Pour cela, on vous demande de produire **deux cartes choroplèthes** avec les données du TD précédent.

Vous allez être répartis dans 4 groupes différents, chaque groupe devant produire les cartes avec une méthode unique attribuée au hasard : 

- quantiles
- Q6
- amplitudes égales
- seuils naturels (Jenks).

<div class="my-footer"><span>ENSG - M2 IGAST `r annee` : cartographie - Florian Bayer</span></div> 

---
class: animated, fadeIn
## Rendu

Chaque groupe devra :

- Analyser la distribution statistique des données (histogramme, valeurs centrales, paramètres de dispersion)
- Présenter les avantages et les inconvénients de la méthode de discrétisation qui vous a été attribuée
- Argumenter en faveur de votre méthode de discrétisation en vous appuyant sur des arguments scientifiques
- Illustrer votre propos en utilisant les cartes correspondantes

<div class="my-footer"><span>ENSG - M2 IGAST `r annee` : cartographie - Florian Bayer</span></div> 



